# 危险品生产行业安全费的计提

提问人：fishzh 时间：2011-03-21 10:01:12
危险品生产行业计提安全费是按照本年度实际销售收入为计提依据，采取超额累退方式提取的。
问题：本年度实际销售收入是否仅指危险品的销售收入，如果是跟危险品同一生产线生产出来的副产品（非危险品）的销售收入是不是就不作为计提安全费的基数了？
多谢！

回答人：chenyiwei
这种政策性问题，如果财企[2006]478号文件等没有作出明确规定的，就应当咨询当地财政、安全生产主管部门的意见，以他们的意见为准，避免出现计提不足的情况。 但从 478 号文的字面意思分析，“危险品生产企业以本年度实际销售收入为计提依据，采取超额累退方式按照以下标准逐月提取”，其中并未规定仅就危险品销售收入的一定比例提取？